臺灣臺北地方法院民事判決
109年度訴字第5511號
原      告  鄭進富（兼鄭漢堂之被選定人）    

            沈后薰  
            陳瑞煌  
            陳俊有  
共      同
訴訟代理人  詹晉鑒律師
            簡逸豪律師                                  
被      告  王榆丰  
訴訟代理人  李樂濟律師
上列當事人間請求返還土地等事件，本院於111年6月8日言詞辯
論終結，判決如下：
    主  文
被告應將坐落臺北市○○區○○段○○段○○○地號土地上，如附圖編號Ａ
、D、E部分所示之門牌編號臺北市○○區○○○街○○○巷○○○號房屋及
雨棚（面積分別為八九點五三平方公尺、十點二五平方公尺）拆
除，並將所占有之土地騰空返還予原告、選定人及其他共有人全
體。
被告應給付原告及選定人如附表「應給付之不當得利金額」欄所
示之金額，及均自民國一一〇年四月十六日起至清償日止，按年
息百分之五計算之利息。
被告應自民國一一〇年四月十六日起至騰空返還第一項所示土地
之日止，按月給付原告及選定人如附表「應按月給付不當得利之
金額」欄所示之金額。
原告其餘之訴駁回。
訴訟費用由被告負擔五分之四，由原告鄭進富、選定人各負擔百
分之九，由原告陳瑞煌、陳俊有負擔百分之八，餘由原告沈后薰
負擔。
本判決主文第一項得假執行；但被告如以新臺幣肆拾萬參仟壹佰
伍拾貳元預供擔保，得免為假執行。
判決主文第二項得假執行。但被告如各以如附表「應給付之不當
得利金額」所示之金額預供擔保，得免為假執行。
本判決主文第三項已到期部分，得假執行。但被告如按期各以如
附表「應按月給付不當得利之金額」欄所示之金額預供擔保，得
免為假執行。
原告其餘假執行之聲請駁回。
    事實及理由
壹、程序方面： 
一、按多數有共同利益之人，不合民事訴訟法第40條第3項所定
    者，得由其中選定一人或數人，為選定人及被選定人全體起
    訴，民事訴訟法第41條第1項定有明文。查原告鄭進富主張
    其與選定人鄭漢堂（下各以姓名稱之）均為遭被告無權占有
    土地之共有人，請求被告返還土地及給付不當得利，所主張
    之主要攻擊或防禦方法相同，具有共同利益，選定原告鄭進
    富為被選定人，為全體進行訴訟等情，有選定當事人文件在
    卷可參（見本院卷一第27至28頁），經核無不合，應予准許
    （其餘選定人鄭添財、鄭天福、林鄭秀琴、闕麗春、鄭天富
    撤回起訴，已得被告同意，此部分訴訟繫屬消滅，見本院卷
    二第103、105、352頁）。
二、鄭進富起訴請求被告返還土地及給付不當得利，嗣於民國10
    9年12月28日追加其他共有人沈后薰、陳瑞煌、陳俊有（下
    合稱沈后薰等3人）為原告（見本院卷一第351頁），並經被
    告同意追加（見本院卷一第395頁），依民事訴訟法第255條
    第1項第1款規定，亦應准許。
三、鄭進富起訴時原聲明：㈠被告王榆丰應將坐落臺北市○○區○○
    段0○段0○0地號土地（下稱系爭土地）上，如起訴書附圖所
    示門牌號碼臺北市○○區○○○街000巷000號房屋（下稱系爭房
    屋）拆除後，並將所占有土地騰空返還與鄭進富及其他共有
    人全體；㈡被告應給付鄭進富及共有人全體184,593元及自起
    訴狀繕本送達被告翌日起至清償日止，按年息5％計算之利息
    ；㈢被告應自起訴狀繕本送達翌日起至返還上開土地之日止
    ，按月給付鄭進富25,807元；嗣追加沈后薰等3人為原告及
    測量後，鄭進富與沈后薰等3人（下合稱原告）變更其等聲
    明如後貳、一、所述（見本院卷二第357頁），核其所為乃
    本於與起訴時相同之基礎事實，且分別就請求拆除部分為擴
    張、金錢給付部分為減縮應受判決事項之聲明，依民事訴訟
    法第255條第1項第2、3款之規定，亦為法所許。
貳、實體方面：
一、原告主張：系爭土地原為蘇梅所有，鄭再興、鄭圡及陳鄭蝦
    為繼承人，而鄭進富、鄭漢堂為鄭圡之部分繼承人，沈后薰
    等3人則為陳鄭蝦之部分繼承人，均因繼承而成為系爭土地
    之共有人，應有部分各如附表所示，被告所有系爭房屋無權
    占有系爭土地如附圖編號A 、B 、C、D、E部分，自應予以
    拆除並騰空返還與伊等及其他共有人全體，並給付相當於租
    金之不當得利等語，爰依民法第767條第1項前、中段、第82
    1條及第179條規定為請求，並聲明：㈠被告應將坐落系爭土
    地上，如本判決附圖編號A 、B 、C 所示建物，及編號D 、
    E 所示雨棚（面積共計108.96平方公尺）拆除，並將所占有
    土地騰空返還與鄭進富、鄭漢堂、沈后薰等3人及其他全體
    共有人；㈡被告應分別給付鄭進富10,079元、鄭漢堂10,079 
    元、沈后薰2,520元、陳瑞煌3,360元、陳俊有3,360元，及
    均自110年4月16日起至清償日止，按週年利率5%計算之利息
    ；㈢被告應自110年4月16日起至騰空返還第1項所示土地之日
    止，按月分別給付鄭進富420元、鄭漢堂420元、沈后薰280
    元、陳瑞煌373元、陳俊有373元；㈣願供擔保，請准宣告假
    執行。
二、被告則以：伊父親王光清於48年間向鄭進富、鄭漢堂之父鄭
    再興及訴外人鄭圡購買重測前木柵鄉坡內坑段小坑小段128
    之5地號之18坪土地興建系爭房屋，並於52年10月2日簽立杜
    賣證書而指界買賣土地之範圍，該部分土地於重測後分割為
    臺北市○○區○○段0○段0○0地號（即系爭土地）。斯時系爭土
    地之原所有權人蘇梅已死亡而應由鄭再興、鄭圡、陳鄭蝦繼
    承，依土地法第34條之1之規定，該買賣已合法生效，原告
    既自鄭再興、鄭圡繼承取得系爭土地應有部分，伊亦自王光
    清處繼承系爭房屋，依民法第1148條規定，雙方均概括繼受
    杜賣證書，伊自得據以抗辯有權占有。況系爭房屋占用面積
    未超出鄭再興、鄭圡繼承應有部分土地面積，更徵系爭房屋
    有占有系爭土地之權源。又縱不得依杜賣證書抗辯有權占有
    ，系爭房屋占有系爭土地已逾50年，亦符合時效取得地上權
    之要件，依民法第772條準用第769條、第770條規定，系爭
    房屋亦屬有權占有。且鄭再興與鄭圡已收訖買賣價金，即無
    損害，不得請求不當得利。再者，原告明知系爭土地之實際
    所有權人為被告，未辦理移轉登記係可歸責於其等之被繼承
    人之債務不履行，卻逾56年後提起本訴，權利行使違反誠信
    原則而屬權利濫用等語，資為抗辯，並聲明：㈠原告之訴及
    假執行之聲請均駁回；㈡如受不利判決，願供擔保請准宣告
    免為假執行。
三、經查，系爭土地之原所有權人蘇梅於33年12月30日死亡，繼
    承人為鄭再興、鄭圡、陳鄭蝦，惟渠等未就系爭土地辦理繼
    承登記，嗣鄭圡於76年12月15日死亡，鄭進富、鄭漢堂為部
    分繼承人，陳鄭蝦於84年10月19日死亡，沈后薰等3人為部
    分繼承人，原告及鄭漢堂因而繼承系爭土地，並各於如附表
    所示登記日期辦理繼承登記為共有人，應有部分各如附表「
    應有部分比例」欄所示。被告具有事實上處分權之系爭房屋
    坐落於系爭土地等情，有系爭土地登記謄本（見本院卷一第
    487、489頁，卷二第25、41頁）、土地登記簿（本院卷一第
    483至485頁）、系爭房屋稅籍資料（見本院卷二第171至200
    頁）、繼承系統表（見本院卷一第357至359頁，卷二第91至
    101頁）、戶籍謄本（見本院卷一第447至455頁，卷二第89
    頁）等件可稽，並經本院會同臺北市古亭地政事務所（下稱
    古亭地政所）人員勘驗現場，製有勘驗測量筆錄（見本院卷
    一第143至145頁）在卷可憑，堪信為真實。
四、原告主張系爭房屋無權占有系爭土地如附圖所示A、B、C、D
    、E部分，應予拆除並騰空返還占有之土地，另應給付相當
    於租金之不當得利等語，為被告所否認，以前揭情詞置辯。
    茲就本件爭執之事項及本院之判斷，論述如下：
  ㈠系爭房屋占用系爭土地之範圍及面積？有無占用之正當權源
    ？
  ⒈按以無權占有為原因，請求返還土地者，占有人對土地所有
    權存在之事實無爭執，而僅以非無權占有為抗辯者，土地所
    有權人對其土地被無權占有之事實無舉證責任，占有人自應
    就其取得占有係有正當權源之事實證明之（最高法院85年度
    台上字第1120號判決意旨參照）
  ⒉原告主張系爭房屋占用系爭土地如附圖編號A、B、C、D、E所
    示部分，乃屬無權占有等情，雖引用古亭地政所110年11月9
    日複丈成果圖為證（見本院卷二第271、299、307、357頁）
    。經查：
  ⑴關於占用範圍：
　　本院會同兩造勘驗系爭房屋占用情形並囑託古亭地政所就該
    屋占用範圍及面積實施測量，該所於109年11月6日檢送複丈
    成果圖到院，其上標示主建物為89.53平方公尺（如該圖編
    號A所示），雨遮為10.25平方公尺（如該圖編號B所示），
    有卷附勘驗筆錄及古亭地政所110年1月6日函文（見本院卷
    一第143至145、第347至349頁）可參；至於古亭地政所另於
    110年11月9日檢送複丈成果圖，則是因被上訴人曾申請時效
    取得地上權之位置勘察，本院始函請古亭地政所比對申請時
    與本院囑託測量時之差異，此稽諸110年11月9日複丈成果圖
    所為標示即明。因此，系爭房屋（含雨遮）占用之範圍及面
    積，應如109年11月6日複丈成果圖所示之編號A、B（面積依
    序為89.53平方公尺、10.25平方公尺），亦即110年11月9日
    複丈成果圖編號A（建物89.53平方公尺）及編號D、E（雨棚
    10.25平方公尺）。原告主張110年11月9日複丈成果圖（即
    附圖）編號B、C所示部分亦是系爭房占用範圍及面積，容有
    誤會，不能採許。
  ⑵關於占用權源：
  ①按64年7月24日修正前（下稱修正前）土地法第30條規定，私
    有農地所有權之移轉，其承受人以承受後能自耕者為限（修
    正後移列同條第1項本文，並略作文字調整；嗣於89年1月26
    日公布刪除）。是以私有農地之買賣，承買人如係無自耕能
    力之人，則須約定由承買人指定登記與任何有自耕能力之第
    三人，或具體約定登記與有自耕能力之特定第三人，或約定
    待承買人自己有自耕能力時再為移轉登記，該契約始為有效
    ，否則即係以不能之給付為契約標的，依民法第246條第1項
    本文規定，其契約為無效，不能因嗣後指定有自耕能力之第
    三人為移轉所有權登記名義人而變為有效（最高法院110年
    度台上字第1053號判決參照）。被告雖抗辯其父親王光清前
    已向鄭再興、鄭圡購得系爭房屋所坐落系爭土地之範圍，自
    得本於買賣而為占有云云，並提出原告不再爭執形式真正之
    杜賣證書為證（見本院卷一第407至409頁、卷二第335頁）
    。查系爭土地74年5月31日實施地籍圖重測前之地目為「旱
    」，有土地登記簿（見本院卷一第339至340頁）可稽，依農
    業發展條例第3條第10、11款關於耕地之規定，堪認系爭土
    地不論是在被告所辯稱48年間購地或52年10月2日訂定杜賣
    證書之時，均受斯時之土地法第30條規定之限制。惟王光清
    未有自耕能力，僅係購地以建屋，已經被告自承明確（見本
    院卷一第61至63頁，卷二第359頁），亦有王光清戶籍登記
    簿可參（見本院卷一第449頁），觀之杜賣證書，復無指定
    登記與任何自耕能力之第三人，或具體約定待有自耕能力時
    再為移轉登記等約定，依前揭說明，自係以不能之給付為契
    約標的，依民法第246條第1項本文規定，該杜賣證書自屬無
    效，且不因土地法修正取消農地承受人之資格限制而認為有
    效。又買賣契約如屬無效，買受人即無從基於買賣關係占有
    買賣標的物。物之買受人在取得該物之所有權以前，雖經出
    賣人交付標的物，倘該買賣契約係自始無效，買受人之占有
    權源自始即有欠缺（最高法院109 年度台上字第2742號判決
    參照），被告執杜賣證書而依買賣關係抗辯有權占有，自非
    可採。
  ②次按主張時效取得地上權者，須以行使地上權之意思而占有
    他人土地為其成立要件，倘依其所由發生事實之性質，無行
    使地上權之意思者，非有變為以行使地上權之意思而占有之
    情事，其取得時效不能開始進行。所謂以行使地上權之意思
    而占有他人之土地，占有人主觀上須有行使地上權的意思，
    客觀上有在他人土地上建築房屋、其他工作物或竹木而使用
    他人土地之事實因時效而取得地上權。又因時效而取得地上
    權登記請求權者，不過有此請求權而已，在未依法登記為地
    上權人以前，仍不得據以對抗土地所有人而認其並非無權占
    有。惟於占有人主張因時效取得地上權登記請求權，向該管
    地政機關申請為地上權登記，並經地政機關受理後，土地所
    有人始起訴請求占有人返還土地之情形時，為調和物權登記
    主義與時效取得地上權間之矛盾，受訴法院始應就占有人是
    否具備時效取得之要件，為實體上之裁判（最高法院92年度
    台上字第1867號裁定參照）。
  ③被告雖辯稱：曾於100年間申請時效取得地上權之位置勘察，
    欲再向古亭地政所申請時效取得地上權登記時，因地政人員
    仍告知需填寫土地所有權人之地址始得辦理而遭退件，因原
    告遲為未辦理繼承登記，致土地僅登記所有權人姓名為「蘇
    梅」，致其無從獲悉其地址為填寫，地政人員亦未告知可切
    結替代而遭駁回，故系爭房屋之占有符合時效取得地上權之
    要件云云。查被告於100年2月25日填具土地複丈申請書申請
    就時效取得地上權之位置勘測，惟後續並未申請時效取得登
    記等情，有古亭地政所110年4月27日函暨所附土地複丈申請
    書（見本院卷一第435、465頁）可稽。經本院就被告申請勘
    測後之經過，函詢古亭地政所，該所函覆略以：相關資料已
    屆保存年限，業依規定銷燬在案。……依內政部99年12月29日
    修正公布時效取得地上權登記審查要點第7點第1項規定：…
    若確實證明在客觀上不能查明土地所有權人之住址，或其繼
    承人之姓名、住址或提出戶籍謄本者，由申請人於登記申請
    書備註欄切結不能查明之事實。另查自100年起迄今，尚無
    以被告為申請人向本所申辦上開地上土地時效取得地上權登
    記之案件，爰無從查知是否有所敘情形等語（見本院卷二第
    129、130頁）。被告既未向地政機關申請為地上權登記，並
    經地政機關受理，自難單憑其曾申請時效取得地上權之位置
    勘測，即認已時效取得地上權。況被告迭稱其父親購地建物
    ，更徵王光清及被告無行使地上權之意思而占有。故被告以
    已時效取得地上權為占有權源，亦屬無據。
  ⑶依上所述，系爭房屋既占用系爭土地如附圖編號A、D、E所示
    部分，且未經被告證明有正當占用權源，自屬無權占有。
　㈡原告請求被告拆除、騰空返還所占用土地，並給付不當得利
    ，是否有據？
　⒈按所有人對於無權占有或侵奪其所有物者，得請求返還之。
    對於妨害其所有權者，得請求除去之。民法第767條第1項前
    段及中段定有明文。又依民法第821條之規定，各共有人對
    於第三人，得就共有物之全部，為本於所有權之請求，此項
    請求權既非必須由共有人全體共同行使，則以此為標的之訴
    訟，自無由共有人全體共同提起之必要。所謂本於所有權之
    請求權，係指民法第767條所規定之物權的請求權而言，故
    對於無權占有或侵奪共有物者，請求返還共有物之訴，得由
    共有人中之一人單獨提起，惟依民法第821條但書之規定，
    應求為命被告向共有人全體返還共有物之判決而已，最高法
    院28年上字第2361號判決明揭斯旨。被告有事實上處分權之
    系爭房屋乃無權占有系爭土地，既認定如前，原告及鄭漢堂
    依民法第767條第1項前段、中段及第821條規定，請求被告
    拆除系爭房屋並騰空返還所占用土地，自屬有據。
　⒉次按無法律上之原因而受利益，致他人受損害者，應返還其
    利益，民法第179條前段定有明文。又依不當得利之法則請
    求返還不當得利，以無法律上之原因而受利益，致他人受有
    損害為其要件，故其得請求返還之範圍，應以對方所受之利
    益為度，非以請求人所受損害若干為準，無權占有他人土地
    ，可能獲得相當於租金之利益為社會通常之觀念（最高法院
    61年台上字第1695號判決參照）。次按城市地方房屋之租金
    ，以不超過土地及其建築物申報總價額年息10％為限，土地
    法第97條第1項已有明文，並於租用基地建築房屋時準用之
    ，土地法第105條亦有明定。而所謂土地價額係指法定地價
    ，即土地所有權人依土地法所申報之地價，公有土地，以各
    該宗土地之公告地價為申報地價，免予申報，此觀土地法施
    行法第25條、土地法第148條、平均地權條例施行細則第21
    條前段規定自明。另基地租金之數額，除以基地申報地價為
    基礎外，尚須斟酌基地之位置，工商業繁榮之程度，承租人
    利用基地之經濟價值及所受利益等項，以為決定（最高法院
    68年台上字第3071號判決參照）。查：
　⑴被告並無占有系爭土地正當權源，既如前述，則被告受有使
    用系爭土地之利益，並妨害對系爭土地所有權之行使。原告
    及鄭漢堂依民法第179條規定請求被告返還相當於租金之不
    當得利，自無不合。又系爭土地位於臺北市文山區之郊區巷
    弄內，得供建屋居住，系爭房屋門口緊鄰道路，其餘3面均
    為山壁等情，有本院勘驗筆錄、現場照片（見本院卷一第14
    3頁、379至387頁）可稽，審酌系爭土地之坐落位置、繁榮
    程度、經濟用途、交通便利性及生活機能完善度等情，並考
    量被告之使用現況及所受利益，認原告及鄭漢堂得請求被告
    返還之不當得利數額，應以系爭土地申報地價年息5%計算為
    適當。原告及鄭漢堂之請求自無不合。被告以鄭再興及鄭圡
    已收訖杜賣證書之價金為由，抗辯原告及鄭漢堂未受有損害
    而不得請求不當得利云云，顯非可採。　
　⑵又被告占有系爭土地之面積如附圖編號A所示89.53平方公尺
    及編號D、E所示10.25平方公尺，共計99.78平方公尺（計算
    式：89.53+10.25＝99.78），該土地之申報地價於107年1月
    至109年1月間為每平方公尺800元，有系爭土地地價謄本、
    所有權登記謄本（見本院卷二第137、25頁）在卷可參，則
    鄭進富、鄭漢堂就自107年12月29日起至109年12月28日止（
    共2年）期間（見本院卷二第358頁），各得向被告請求998
    元、998元之相當於租金之不當得利，沈后薰、陳瑞煌、陳
    俊有就自109年4月29日起至109年12月28日止（共8月）期間
    （見本院卷二第358頁），各得向被告請求222元、296元及2
    96元之相當於租金之不當得利，暨自追加原告狀繕本送達翌
    日即110年4月16日起至騰空返還土地之日止，鄭進富、鄭漢
    堂、沈后薰、陳瑞煌、陳俊有得按月各請求42元、42元、28
    元、37元、37元（計算式：原告或選定人之應有部分×占有
    系爭土地面積×每平方公尺申報地價×年息5%×占有期間，元
    以下4捨5入，詳細計算如附表），逾此範圍之請求，則屬無
    據。。
  ⒊第按權利之行使，不得違反公共利益，或以損害他人為主要
    目的；行使權利，履行義務，應依誠實及信用方法，民法第
    148條第1、2項分別定有明文。前開條文，係規定行使權利
    ，不得以損害他人為主要目的，若當事人行使權利，雖足使
    他人喪失利益，而茍非以損害他人為主要目的，即不在該條
    所定範圍之內（最高法院45年台上字第105號判決意旨參照
    ）。又所謂權利濫用，係指外觀上徒具權利行使之形式，實
    質上違背法律之根本精神，亦即與權利之社會作用及其目的
    相背馳者而言。其判斷應採客觀標準，觀察一切具體情事，
    尤應綜合權利人因權利行使所能取得之利益，與他人及國家
    社會因其權利行使所受之損失，比較衡量以定之。被告辯稱
    ：原告及鄭漢堂明知其為系爭土地之實際所有權人，未辦理
    移轉登記係可歸責於渠等之被繼承人而債務不履行，逾56年
    後卻提起本訴，請求拆屋還地及返還不當得利，已違反誠信
    原則而屬權利濫用云云。惟查，原告直至如附表所示之登記
    日期始取得所有權，已有卷附登記謄本足參，則原告及鄭漢
    堂所主張不知繼承取得系爭土地所有權及土地遭長年占用致
    未對被告行使權利，而未怠於行使權利等語（見本院卷二第
    360頁），已非全然無據。又杜賣證書為自始無效乙節，業
    經本院認定如前，則酌以杜賣證書簽訂時，系爭土地應作為
    農地使用而本不得供興建系爭房屋使用，且現占用面積達99
    .78平方公尺，對原告等人之損害實難謂輕微，亦不足認其
    等行使權利係以損害被告為主要目的。是原告及鄭漢堂訴請
    拆屋還地及給付不當得利，尚難指為違反誠信原則及權利濫
    用，被告執此抗辯，為不足取。
五、綜上所述，原告及鄭漢堂依民法第767條第1項前段、中段及
    第821條規定，請求被告應將坐落系爭土地上如附圖編號A、
    D、E所示之建物及雨棚拆除，並將所占用土地騰空返還與原
    告、鄭漢堂及其他共有人全體，並依民法第179條規定，請
    求被告各給付原告及鄭漢堂如附表「應給付之不當得利金額
    」欄所示之金額及均自追加原告狀繕本送達翌日起即110年4
    月16日（見本院卷二第332頁）起至清償日止，按年息5％計
    算之利息（民法第229條第2項、第203條、第233條第1項規
    定參照），暨自110年4月16日起至騰空返還前項占用土地之
    日止，按月給付原告及選定人各如附表「應按月給付不當得
    利之金額」欄所示之金額，為有理由，應予准許；逾此部分
    之請求，則無理由，應予駁回。
六、本判決第一、二項及第三項已到期所命給付之價額及金額未
    逾50萬元，依民事訴訟法第389條第1項第5款規定，依職權
    宣告假執行，原告雖陳明願供擔保請准宣告假執行，僅係促
    使法院職權之發動，不另為駁回之諭知。被告就原告勝訴部
    分，陳明願供擔保請准宣告免為假執行，核無不合，爰各酌
    定相當擔保金額准許之。另原告其餘之訴既經駁回，假執行
    之聲請即失附麗，併予駁回。
七、本件事證已臻明確，兩造其餘攻擊防禦方法及證據，核與判
    決之結果不生影響，茲不一一論列，併此敘明。
八、訴訟費用負擔之依據：民事訴訟法第79條、第85條第1項前
    段。
中　　華　　民　　國　　111 　年　　6 　　月　　29　　日
                  民事第六庭  審判長法  官  許純芳
                                    法  官  許柏彥
                                    法　官　劉宇霖
以上正本係照原本作成。
如對本判決上訴，須於判決送達後20日內向本院提出上訴狀。如
委任律師提起上訴者，應一併繳納上訴審裁判費。
中　　華　　民　　國　　111 　年　　6 　　月　　29　　日
                                書記官　洪仕萱
附表
編號 原告或選定人 取得應有部分之登記日期 應有部分比例 應給付之不當得利金額 應按月給付不當得利之金額 1 鄭進富 107年7月20日 8分之1 新臺幣（下同）998元 （應有部分1/8x99.78平方公尺x800元x5%x2年＝998） 新臺幣（下同）42元 （應有部分1/8x99.78平方公尺x800元x5%÷12月＝42元，元以下4捨5入） 2 鄭漢堂 107年7月20日 8分之1 998元 （應有部分1/8x99.78平方公尺x800元x5%x2年＝998元） 42元 （應有部分1/8x99.78平方公尺x800元x5%÷12月＝42元，元以下4捨5入） 3 沈后薰 109年4月7日 12分之1 222元 （應有部分1/12x99.78平方公尺x800元x5% x 2/3年＝4,435元，元以下4捨5入） 28元（應有部分1/12x99.78平方公尺x800元x5% ÷12月＝28元，元以下4捨5入） 4 陳瑞煌 109年4月7日 9分之1 296元 （應有部分1/9x99.78平方公尺x800元x5% x 2/3年＝296元，元以下4捨5入） 37元（應有部分1/9x99.78平方公尺x800元x5%÷12月＝37元，元以下4捨5入） 5 陳俊有 109年4月7日 9分之1 296元 （應有部分1/9x99.78平方公尺x800元x5% x 2/3年＝296元，元以下4捨5入） 37元（應有部分1/9x99.78平方公尺x800元x5%÷12月＝37元，元以下4捨5入） 合計    2,810元 186元 

附圖：本院卷二第271頁110年11月9日複丈成果圖